臺灣板橋地方法院刑事判決　　　　　　　 96年度訴字第116號
公　訴　人　臺灣桃園地方法院檢察署檢察官
被　　　告　甲○○
　　　　　　　　　　（現另案於臺灣臺北監獄臺北分監執行）
上列被告因違反毒品危害防制條例案件，經檢察官提起公訴（九
十五年度毒偵緝字第三一五號），經臺灣桃園地方法院以管轄錯
誤（九十五年度訴字第二一六五號），移轉本院審理，被告於本
院行準備程序中，就被訴事實為有罪之陳述，經本院合議庭裁定
由受命法官獨任進行簡式審判程序審理，並判決如下：
    主  文
甲○○施用第一級毒品，累犯，處有期徒刑玖月。扣案之注射針
筒壹支沒收。又施用第二級毒品，累犯，處有期徒刑伍月。應執
行有期徒刑壹年。扣案之注射針筒壹支沒收。
    事  實
一、甲○○(一)前於民國八十二年間因犯違反麻醉藥品管理條例案
    件、妨害兵役條例罪、妨害自由罪、強盜罪、竊盜罪經臺灣
    高等法院以裁定定應執行刑有期徒刑六年確定，經付執行，
    八十三年九月十六日縮刑假釋出監；嗣於八十四年間復因違
    反麻醉藥品管理條例案件，經本院判處有期徒刑四月確定，
    八十六年間又因違反麻醉藥品管理條例案件，經臺灣臺北地
    方法院判處有期徒刑八月確定，其前開假釋經撤銷，殘刑有
    期徒刑二年四月又六日與上開有期徒刑四月及八月經付執行
    及接續執行，並合併計算刑期，八十八年二月十日縮刑假釋
    出監；惟甲○○於八十九年間又因違反毒品危害防制條例案
    件，前開假釋亦經撤銷，殘刑有期徒刑一年一月又十七日，
    經付執行，於九十年十二月十三日縮刑執行完畢。(二)因違反
    毒品危害防制條例案件，經臺灣臺北地方法院依檢察官之聲
    請以八十九年度毒聲字第四一五號裁定送勒戒處所觀察勒戒
    ，經觀察勒戒結果，認有繼續施用毒品傾向，經同院以八十
    九年度毒聲字第八○三號裁定令入戒治處所施以強制戒治一
    年確定，執行戒治滿三個月後，戒治所認已無繼續戒治之必
    要，經同院以八十九年度毒聲字第二三九七號裁定停止戒治
    並付保護管束，嗣保護管束期間於九十年三月十一日屆滿未
    經撤銷，視為強制戒治期滿，而經臺灣臺北地方法院檢察署
    檢察官於九十年四月十六日以九十年度戒毒偵字第八八號為
    不起訴處分確定。
二、甲○○明知海洛因、甲基安非他命經毒品危害防制條例列為
    第一級、第二級毒品，不得持有、施用，竟於強制戒治執行
    完畢釋放後五年內，九十四年五月二十九日三時四十分許回
    溯前十八小時三十五分內某時（扣除為警查獲人身自由受公
    權力合法拘束之不可能施用毒品期間），在臺北縣鶯歌鎮○
    ○○路二巷九號二樓住處內將海洛因摻水放入注射針筒內，
    再注射至體內之方式，施用第一級毒品一次；另於九十四年
    五月二十九日三時四十分許回溯前八十八小時三十五分內某
    時（扣除為警查獲人身自由受公權力合法拘束之不可能施用
    毒品期間），在上址，將甲基安非他命置放於吸食器內，下
    以火燒烤，施用第二級毒品一次，嗣於九十四年五月二十九
    日三時四十分許在桃園縣中壢市○○○○街六號二樓之二為
    警查獲，扣得其所有供施用第一級毒品所用之注射針筒一支
    （甲○○冒用林承劉名義應訊，偽造文書犯行另行偵辦），
    經警採集尿液送驗後始悉上情。
三、案經桃園縣政府刑事警察隊報請臺灣桃園地方法院檢察署檢
    察官偵查起訴，暨臺灣桃園地方法院以管轄錯誤，移轉本院
    審理。
    理  由
一、訊據被告甲○○對於上開犯罪事實坦承不諱，其為警查獲之
    尿液送鑑結果，呈海洛因代謝物嗎啡類、甲基安非他命類陽
    性反應，有臺灣尖端先進生技醫藥股份有限公司九十四年六
    月十三日濫用藥物檢驗報告一紙，復有扣案之注射針筒一支
    可證，被告自白核與事實相符。被告有上開事實欄一、(二)所
    述之觀察勒戒、強制戒治執行完畢等情，有臺灣高等法院被
    告前案紀錄表一份在卷可按。被告於強制戒治執行完畢釋放
    後五年內再犯本件施用毒品犯行，洵堪認定。
二、核被告甲○○行為後，刑法業於九十四年二月二日修正公布
    ，並自九十五年七月一日起生效施行，其第二條第一項規定
    行為後法律有變更者，適用行為時之法律，但行為後之法律
    有利於行為人者，適用最有利於行為人者，是針對刑法修正
    變更之部分，自應就有利或不利於被告之一切相關情狀，綜
    理全部結果而為比較，以定其應適用之法律，且一經定其應
    適用之法律後，即需整體適用之，除法有明文外，不得任意
    割裂適用；次本院綜理被告所涉上揭犯行之一切相關情形，
    認適用行為時即修正前刑法之相關規定處斷，對其較為有利
    ，依刑法第二條第一項前段規定，自應適用修正前刑法規定
    處斷（本件涉及刑法修正之法律變更部分，第四十七條累犯
    規定、第五十一條第五款之數罪併罰定刑上限、第十一條前
    段之橋接條款等事項，本件被告為故意犯，累犯之修正不生
    具體影響，另數罪併罰定刑上限、橋接條款等部分，於本件
    被告之情形，則不生明顯之有利或不利結果，據此，自應定
    其應適用之法律為被告行為時法即修正前刑法，且須整體適
    用修正前刑法）。核被告所為，係犯毒品危害防制條例第十
    條第一項之施用第一級毒品罪及同條例第十條第二項之施用
    第二級毒品罪；其施用前、後持有毒品之低度行為，均應為
    施用之高度行為所吸收，不另論罪；其所犯上開二罪間，犯
    意各別，行為互殊，應分論併罰。被告有事實欄所述之論罪
    科刑執行情形，有臺灣高等法院被告前案紀錄表一份在卷可
    按，受有期徒刑執行完畢後五年以內再犯本件有期徒刑以上
    之二罪，均為累犯，依修正前刑法第四十七條規定加重其刑
    。爰審酌被告前經強制戒治執行完畢後，猶萌施用毒品犯意
    ，顯見其戒除毒癮之意志薄弱，且未衷心悛悔，漠視法令之
    禁制，恣意濫用毒品，其行可訾，惟尚知坦承犯行，兼衡其
    施用毒品之種類、次數、動機、目的、手段等一切情狀，量
    處如主文所示之刑，並定其應執行之刑，以資懲儆。扣案之
    注射針筒一支，為被告所有供施用及預備供施用第一級毒品
    所用之物，業據被告供認在卷，非專供施用毒品之器具，依
    罪刑宣告所依據法律不得割裂適用之原則，均依修正前刑法
    第三十八條第一項第二款規定宣告沒收。（沒收部分，刑法
    第三十八條之修正除文字調整外，僅於同條第一項第三款增
    列「因犯罪所生」之物為裁量沒收之範圍，而本件並無因被
    告因犯罪所生之物扣案，上開修正對於被告應刑罰之內容亦
    無影響。）
三、末按除被告所犯為死刑、無期徒刑、最輕本刑為三年以上有
    期徒刑之罪或高等法院管轄第一審案件者外，於前條第一項
    程序進行中，被告先就被訴事實為有罪之陳述時，審判長得
    告知被告簡式審判程序之旨，並聽取當事人、代理人、辯護
    人及輔佐人之意見後，裁定進行簡式審判程序，刑事訴訟法
    第二百七十三條之一第一項定有明文。查本件被告之罪，法
    定本刑非最輕本刑為三年以上有期徒刑之罪，且被告就被訴
    事實為有罪之陳述，經告知被告簡式審判程序之旨，被告及
    公訴人對於本件改依簡式審判程序審理亦均表示無意見，是
    本院即依前揭刑事訴訟法規定，裁定本件進行簡式審判程序
    ，附此敘明。
據上論斷，應依刑事訴訟法第二百七十三條之一第一項、第二百
九十九條第一項前段，毒品危害防制條例第十條第一項、第二項
、第二十三條第二項，刑法第十一條前段、第二條第一項前段、
修正前刑法第四十七條、第五十一條第五款、第三十八條第一項
第二款，判決如主文。
本案經檢察官林俊儀到庭執行職務。
中　　華　　民　　國　　96　　年　　1 　　月　　31　　日
                  刑事第九庭    法　官  絲鈺雲
以上正本證明與原本無異
如不服本判決應於送達後10日內向本院提出上訴狀
                                書記官　蔡美如
中　　華　　民　　國　　96　　年　　2 　　月　　2 　　日
附錄本案論罪科刑法條全文：
毒品危害防制條例第十條
施用第一級毒品者，處六月以上五年以下有期徒刑。
施用第二級毒品者，處三年以下有期徒刑。
